



Adam Korczyński

Specjalista Ds. Obsługi Klienta

adam.korczynski@protonmail.ch 🔀

https://korczynski-website.github.io

www.linkedin.com/in/adam-korczynski in



0 mnie

Posiadam wykształcenie informatyczne oraz doświadczenie w pracy z klientem. które nabyłem tworząc internetowe oraz grafiki. Sam aktywnie pozyskiwałem klientów na moje usługi w tym zakresie. Pracowałem także w dużej firmie prywatnej zatrudniającej tysiąc pracowników. Mieliśmy dużych klientów takich jak Porsche i Mercedes. Nauczyłem się tam pracy w zespole, zarządzania oraz skutecznej organizacji pracy. Kluczowa dla mojego rozwoju była praca jako zawodowy żołnierz w zakresie łączności, obsługi nowoczesnego oprogramowania i elektroniki. Nabrałem tam dyscypliny, punktualności, odporności na stres i doświadczenia w pracy pod presją.

Umiejętności

- Obsługa klienta
- Komunikacja
- Zarządzanie czasem
- Rozwiązywanie problemów
- Praca zespołowa
- Przywództwo
- Zdolność adaptacji
- Microsoft Office
- Wielozadaniowość
- Organizacja
- Rozwiązanie konfliktu

Kursy i Certyfikaty

- 6 miesięczny wojskowy kurs języka angielskiego STANAG 6001
- Kwalifikacja E.12. Montaż i eksploatacja komputerów osobistych oraz urządzeń peryferyjnych
- Kwalifikacja E.13. Projektowanie lokalnych sieci komputerowych i administrowanie sieciami

Doświadczenie zawodowe

2020-04-2022-10

Żołnierz zawodowy | 5 Lubuski Pułk Artylerii

- Praca w zakresie łączności, obsługi nowoczesnego oprogramowania i elektroniki.
 - Przestrzeganie procedur bezpieczeństwa łączności i walki radioelektronicznej.
 - Koordynacja z kierownictwem jednostki i bezpośrednimi przełożonymi w zakresie zadań i delegowania podwładnych.
 - Szkolony w rozwiązywaniu konfliktów pomiędzy podwładnymi, równymi i przełożonymi.
 - Monitorowanie działania zespołu artylerii samobieżnej podczas misji bojowych.
 - Zgłoszony do służby w przypadku katastrofy i innych poważnych incydentów.
 - Odpowiedzialność finansowa za sprzęt o wartości kilkudziesięciu milionów złotych.
 - Udział w zadaniach bojowych związanych z ochroną granic NATO.

2019-02-2020-03

Freelancer | Własna działalność gospodarcza

- Zapewnienie podstawowej obsługi klienta.
- Utrzymanie zadowolenia klientów dzięki przyszłościowym strategiom skoncentrowanym na zaspokajaniu potrzeb klientów i rozwiązywaniu problemów.
- Przeprowadzanie arbitrażu detalicznego w celu budowania zapasów do odsprzedaży za pośrednictwem platform internetowych.
- Projektowanie, wdrażanie i monitorowanie stron internetowych, wtyczek i funkcjonalności w celu ciągłego doskonalenia.
- Zapewnił tworzenie stron internetowych front-end za pomocą WordPress, Hubspot i innego oprogramowania do edycji.

2018-07-2019-01

Monter i kontroler jakości | Adient Poland

- Przestrzeganie standardów jakości i procedur w celu zminimalizowania błędów oraz maksymalizacji zadowolenia klientów.
- Nadzorowanie czterech pracowników i oferowanie konkretnych zaleceń w celu poprawy jakości pracy.
- Skuteczna współpraca między działami w zakresie priorytetów, funkcji i wspólnych celów.
- Produkcja i montaż różnego rodzaju części do metalowych ram foteli Porsche i Mercedesa.

Edukacja

2014-09-2018-05 Technikum w Centrum Kształcenia Zawodowego i Ustawicznego

Technik informatyk

Zainteresowania

- Inwestowanie na giełdzie
- Tworzenie stron internetowych
- Sport i dietetyka
- Rozwój osobisty

Znajomość Języków

Język **Angielski** Poziom B2

Język Polski Ojczysty